臺灣士林地方法院刑事判決　　　　　　　95年度易字第1331號
公　訴　人　臺灣士林地方法院檢察署檢察官
被　　　告　甲○○
上列被告因違反毒品危害防制條例案件，經檢察官提起公訴（95
年度毒偵字第1021號），暨併案審理（95年度毒偵字第1338號）
，被告於準備程序中就被訴事實為有罪之陳述，本院合議庭裁定
由受命法官獨任改依簡式審判程序審理，並判決如下：
    主  文
甲○○連續施用第二級毒品，處有期徒刑捌月。
    事  實
一、甲○○曾因施用毒品案件，經本院於民國89年12月25日裁定
    送觀察、勒戒，認有繼續施用毒品之傾向，經本院裁定令入
    戒治處所施以強制戒治，於90年9 月5 日停止戒治釋放出所
    ，所餘戒治期間交付保護管束，並於90年12月25日交付保護
    管束期滿執行完畢。又因竊盜、贓物及槍砲彈藥刀械管制條
    例案件，經本院以90年度易字第218 號判決處有期徒刑2 年
    1 月確定；又因竊盜案件，經同院以91年度易字第252 號判
    決處有期徒刑1 年6 月確定；再因施用毒品、贓物案件，分
    別經判處有期徒刑5 月、6 月確定，經本院以92年度聲字第
    619 號裁定定應執行刑有期徒刑10月確定，上開案件接續執
    行，於94年10月18日假釋出獄，尚在假釋期間。詎仍不知悔
    改，於上揭強制戒治執行完畢釋放後5 年內，復基於施用第
    二級毒品安非他命之概括犯意，連續先於95年4 月14日，在
    臺北縣新莊市抽水站工地內，以燃燒玻璃瓶內安非他命吸食
    其煙霧之方式，施用第二級毒品安非他命1 次；再於95年6
    月9 日，在同上地點，以相同方式，施用第二級毒品安非他
    命1 次。嗣分別於95年4 月17日及6 月12日經臺灣士林地方
    法院檢察署觀護人通知採尿送驗後呈甲基安非他命陽性反應
    而知上情。
二、案經臺灣士林地方法院檢察署檢察官簽分偵查起訴暨併案審
    理。
    理  由
一、上開犯罪事實，業據被告甲○○於本院審理中坦承不諱，且
    其分別於95年4 月17日及6 月12日經臺灣士林地方法院檢察
    署觀護人通知採尿送驗後，呈甲基安非他命反應，亦有臺灣
    尖端先進生技醫藥股份有限公司95年4 月26日及6 月21日濫
    用藥物檢驗報告2 紙、臺灣士林地方法院檢察署受保護管束
    人（被告）尿液檢體監管紀錄表、採尿報到編號表各2 份附
    卷可憑，應甚明確。而被告曾因施用毒品案件，經本院裁定
    觀察、勒戒，認有繼續施用毒品之傾向，經本院裁定令入戒
    治處所施以強制戒治，於90年9 月5 日停止戒治釋放出所，
    所餘戒治期間交付保護管束，並於90年12月25日交付保護管
    束期滿執行完畢之事實，有臺灣高等法院被告前案紀錄表、
    刑案人犯在監所最新資料報表各1 份在卷可憑，是被告於上
    揭強制戒治執行完畢釋放後5 年內，復施用第二級毒品安非
    他命之犯行，洵堪認定。
二、核被告甲○○所為，係犯毒品危害防制條例第10條第2 項之
    施用第二級毒品罪。被告持有安非他命進而施用，其持有安
    非他命之低度行為，應為施用安非他命之高度行為所吸收，
    不另論罪。被告行為後，刑法第2 條法律變更適用、第56條
    連續犯之規定，已於94年1 月7 日經立法院修正三讀通過，
    總統公布後，於95年7 月1 日施行，而刑法第2 條係規範行
    為後法律變更所生新舊法律比較適用之準據法，是刑法第2
    條本身雖經修正，但該條文既屬適用法律之準據法，本身尚
    無比較新舊法之問題，應逕適用裁判時即修正後刑法第2 條
    規定以決定適用之刑罰法律。刑法第56條有關「連續數行為
    而犯同一之罪名者，以一罪論，但得加重其刑至2 分之1 」
    之連續犯規定，經修正刪除，亦即被告基於概括犯意所為之
    數行為，自95年7 月1 日起已不再成立連續犯而得論以一罪
    ，而應依具體行為之性質分論併罰。查本案被告所為2 次施
    用毒品犯行，均發生於上開修法施行之前，而2 次施用毒品
    犯行時間緊接，所犯係構成要件相同之罪名，其主觀上顯係
    基於概括犯意所為，依修正前刑法第56條規定，為連續犯，
    應論以一罪，比較依修正後刑法分論併罰之結果，以修正前
    連續犯之規定對被告較為有利，依修正後刑法第2 條第1 項
    前段規定，應適用修正前之刑法第56條論以連續犯1 罪，並
    加重其刑。再起訴書僅敘及被告於95年4 月17日下午5 時24
    分許往前回溯96小時內有施用安非他命，而未敘及上開本院
    認定之施用毒品時間，惟後者與前者有連續犯之裁判上一罪
    關係，應為起訴效力所及，本院自得併為審理。爰審酌被告
    曾因施用毒品，經觀察、勒戒、強制戒治後，又再度施用毒
    品，顯見其意志不堅，無法戒絕毒癮、犯罪之動機、手段、
    施用毒品之次數、施用毒品為自戕行為，對身體健康產生危
    害及犯罪後於本院審判時坦承犯行之態度等一切情狀，量處
    如主文所示之刑。
據上論斷，依刑事訴訟法第273 條之1 第1 項、第299 條第1 項
前段，毒品危害防制條例第10條第2 項，刑法第2 條第1 項前段
、第11條前段、修正前刑法第56條，判決如主文。
本案經檢察官林宏松到庭執行職務。
中　　華　　民　　國　　96　　年　　1 　　月　　2 　　日
                  刑事第一庭法  官  雷雯華
以上正本證明與原本無異。
如不服本判決，應於判決送達後10日內，向本院提出上訴狀。
                            書記官  陳如玲
中　　華　　民　　國　　96　　年　　1 　　月　　2 　　日
附錄本案論罪科刑法條之依據：
毒品危害防制條例第10條第2項
施用第二級毒品者，處 3 年以下有期徒刑。
